臺灣高雄地方法院刑事判決　　　　　　100年度審易字第768號
公　訴　人　臺灣高雄地方法院檢察署檢察官
被　　　告　陳建東
上列被告因傷害等案件，經檢察官提起公訴（100 年度偵字第44
61號），被告於準備程序中就被訴事實為有罪之陳述，經本院告
知簡式審判程序之旨，並聽取被告與公訴人之意見後，本院裁定
進行簡式審判程序，判決如下：
    主  文
陳建東犯妨害公務執行罪，處有期徒刑陸月，如易科罰金，以新
臺幣壹仟元折算壹日；又犯傷害罪，處拘役伍拾玖日，如易科罰
金，以新臺幣壹仟元折算壹日。
    犯罪事實
一、陳建東於民國100 年1 月29日下午9 時許，報警表示在高雄
    市○○區○○路334 號前遭人毆傷，旋由高雄市政府警察局
    仁武分局仁武派出所（下稱仁武派出所）員警莊瑾瑜及姚寶
    生到場，陳建東在員警處理之際，竟基於傷害之故意，於同
    日下午9 時10分許，在上址前，徒手及持火爐毆打劉上民，
    致劉上民受有右臉挫傷、胸壁挫傷、右前臂擦傷及頭痛暈眩
    之傷害；又陳建東於員警依法前來執行公務時，竟同時基於
    侮辱公務員、毀損、妨害公務執行之犯意，於同日下午9 時
    10分起至同日下午10時10分止，間以對員警莊瑾瑜大聲咆哮
    、出言辱罵「幹你娘」、「幹你娘臭機歪」、「幹你祖母」
    、「你在錄啥小」及「你是在哭機歪」等語，當場侮辱執行
    職務之員警莊瑾瑜，及以踢毀仁武派出所內之電風扇致令不
    堪使用、朝向正在執行勤務之仁武派出所副所長周恩瑜丟擲
    水瓶等方式，對公務員施以強暴行為。
二、案經劉上民、高雄市政府警察局仁武分局告訴暨移送臺灣高
    雄地方法院檢察署檢察官偵查起訴。
    理  由
一、本件被告陳建東所犯係死刑、無期徒刑、最輕本刑為3 年以
    上有期徒刑以外之罪，其於準備程序中就被訴事實為有罪之
    陳述，經法官告知簡式審判程序之旨，並聽取公訴人及被告
    之意見後，本院合議庭認宜進行簡式審判程序，依刑事訴訟
    法第273 條之1 合議裁定由受命法官獨任進行簡式審判程序
    ，合先敘明。
二、上揭被告傷害劉上民、以足以貶損他人人格之不雅言語對公
    務員侮辱及毀損物品、向員警丟擲水瓶等強暴行為而妨害公
    務執行等犯罪事實，業據被告於本院審理時坦承不諱，核與
    證人即告訴人劉上民警詢中之指述、仁武派出所員警莊瑾瑜
    職務報告所述之情節相符，而告訴人劉上民並因而受有傷害
    、仁武派出所內物品因而遭毀壞致令不堪使用等節，亦有蒐
    證照片6 張、檢察官勘驗筆錄、建仁醫院診斷證明書各1 份
    等在卷足憑，足認被告之自白係與事實相符。從而，本案事
    證已臻明確，被告犯行堪予認定。
三、核被告上開所為，係犯刑法第135 條第1 項妨害公務執行罪
    、同法第140 條第1 項之侮辱公務員罪、同法第354 條毀損
    罪及同法第277 條第1 項傷害罪。又被告所為上開妨害公務
    執行、侮辱公務員、毀損等行為，係於員警依法執行職務時
    ，基於同一妨害公務執行之犯意，間以與員警職務無關之不
    雅言詞辱罵上開依法執行職務之員警，及毀損派出所內之電
    風扇、丟擲水瓶等方式，是就被告而言，僅有自然行為概念
    之一行為，且係基於一個意思決定為之，自應評價為一個犯
    罪行為，較符合人民之法律感情，而屬一行為觸犯數罪名之
    想像競合犯，應依刑法第55條之規定，從一較重之妨害公務
    執行罪名處斷。而被告所犯上開傷害罪、妨害公務執行罪，
    係犯意各別，行為互殊，應予分論併罰。爰審酌被告屢次飲
    酒後在仁武派出所鬧事，有仁武派出所之職務報告在卷可稽
    ，復於本件案發當日飲酒後，先因細故與告訴人劉上民發生
    糾紛而暴力相向，致告訴人受有如起訴書所載之傷害，嗣經
    員警到場依法執行職務時，再次無端以污穢言詞辱罵、毀損
    派出所內之物及向員警丟擲物品，嚴重蔑視國家公權力，惡
    性非輕，至今亦未見其就傷害犯行與告訴人等達成和解，或
    有何悔意，難謂其有悔改之意；惟念其犯後坦承犯行，態度
    尚可，而告訴人劉上民所受傷勢非重、被告所毀損之電風扇
    價值非高，並綜合考量被告係高中肄業、職業工、家境勉持
    （見警詢筆錄教育程度欄、職業欄及家庭經濟狀況欄之記載
    ），及其上開犯罪情節等一切情狀，認檢察官請求就妨害公
    務部分量處有期徒刑7 月、傷害部分量處有期徒刑2 月，應
    執行有期徒刑8 月等語，尚屬過重，爰分別量處如主文所示
    之刑及諭知易科罰金之折算標準，以資懲儆。
據上論斷，應依刑事訴訟法第273  條之1 第1 項、第284 條之1
、第299 條第1 項前段，刑法第135 條第1 項、第140 條第1 項
、第277 條第1 項、第354 條、第41條第1 項前段、第55條，刑
法施行法第1 條之1 ，判決如主文。
本案經檢察官李怡增到庭執行職務。
中    華    民    國   100    年    4     月    21    日
                  刑事第十庭   法  官   呂明燕
以上正本證明與原本無異。
如不服本判決應於收受本判決後10日內向本院提出上訴書狀，並
應敘述具體理由，如未敘述上訴理由者，應於上訴期間屆滿後20
日內補提理由書狀於本院（均須按他造當事人之人數附繕本）「
切勿逕送上級法院」。
中    華    民    國    100    年    4    月    21    日
                               書記官   張琇晴
附錄本判決論罪科刑之法條：
中華民國刑法第135條
對於公務員依法執行職務時，施強暴脅迫者，處 3 年以下有期
徒刑、拘役或 3 百元以下罰金。
意圖使公務員執行一定之職務或妨害其依法執行一定之職務或使
公務員辭職，而施強暴脅迫者，亦同。
犯前二項之罪，因而致公務員於死者，處無期徒刑或 7 年以上
有期徒刑；致重傷者，處 3 年以上、 10 年以下有期徒刑。
中華民國刑法第140條
於公務員依法執行職務時，當場侮辱，或對於其依法執行之職務
公然侮辱者，處 6 月以下有期徒刑、拘役或 1 百元以下罰金。
對於公署公然侮辱者亦同。
中華民國刑法第277條
傷害人之身體或健康者，處 3 年以下有期徒刑、拘役或 1 千元
以下罰金。
犯前項之罪因而致人於死者，處無期徒刑或 7 年以上有期徒刑
；致重傷者，處 3 年以上 10 年以下有期徒刑。
中華民國刑法第354條
毀棄、損壞前二條以外之他人之物或致令不堪用，足以生損害於
公眾或他人者，處 2 年以下有期徒刑、拘役或 5 百元以下罰金
。